臺灣士林地方法院刑事判決　　　　　　　 96年度重訴字第6號
公　訴　人　臺灣士林地方法院檢察署檢察官
被　　　告　庚○○
　　　　　　　　　　（
選任辯護人　陳文松律師
　　　　　　方瓊英律師
　　　　　　王元勳律師
被　　　告　壬○○
選任辯護人　王東山律師
　　　　　　李美寬律師
　　　　　　林孝甄律師
被　　　告　酉○○
選任辯護人　范晉魁律師
上列被告因殺人等案件，經檢察官提起公訴（96年度偵字第479號）
，本院判決如下：
    主  文
壬○○、酉○○共同教唆使人受重傷，均累犯，各處有期徒刑伍
年陸月。
庚○○共同攜帶兇器竊盜，處有期徒刑捌月，減為有期徒刑肆月
；又共同未經許可，持有可發射子彈具有殺傷力之手槍，處有期
徒刑年陸月，併科罰金新臺幣伍萬元，罰金如易服勞役，以新
臺幣仟元折算壹日，可發射口徑9mm 制式子彈之具有殺傷力手
槍壹把沒收；又共同殺人，處有期徒刑拾伍年，可發射口徑9mm
制式子彈之具有殺傷力手槍壹把沒收。應執行有期徒刑拾捌年，
併科罰金新臺幣伍萬元，罰金如易服勞役，以新臺幣仟元折算
壹日，可發射口徑9mm 制式子彈之具有殺傷力手槍壹把沒收。
    事  實
一、壬○○前於民國91年間，因傷害案件，經本院以91年度簡字
    第1069號判決處有期徒刑6 月確定，於92年8 月6 日易科罰
    金執行完畢；酉○○亦曾因肇事致人傷害逃逸案件，經本院
    以92年度交訴字第7 號判決處有期徒刑6 月確定，於92年10
    月17日易科罰金執行完畢。詎渠2 人均不知悔改，得知友人
    巳○○於95年11月25日晚間與鄭文萍發生言語衝突後，為替
    巳○○出氣，除對外宣稱要教訓鄭文萍，並由酉○○委請友
    人子○○回報鄭文萍之行蹤外，更基於共同教唆使人受重傷
    害之犯意聯絡，由酉○○出面唆使辛○○（通緝中，另行審
    結）自行找人斷鄭文萍一腳使之受重傷害。辛○○受教唆起
    意重傷鄭文萍後，先與庚○○基於意圖為自己不法所有之犯
    意聯絡，於95年12月3 日中午，共同至臺北縣八里鄉十三行
    博物館附近，由庚○○持足供兇器使用之金屬製T 桿，竊得
    林啟昌使用之車號8F-0637 號自用小客車車牌2 面，嗣即委
    請不知情之友人寅○○於當日下午代為承租馬自達廠牌，車
    號5738-KG 號之寶藍色自用小客車（下稱作案車輛），待取
    得該作案車輛後，於同日傍晚指示庚○○將作案車輛車牌換
    裝為竊得之8F-0637 號車牌。同日晚間，辛○○以「要找人
    打架」為由，邀集尚不知辛○○已有重傷害犯意之友人庚○○、卯○○、丙○○、賴東男、丁○○、戊○○等人，分乘
    含上述作案車輛之2 輛汽車，共同前往臺北縣八里鄉廖添丁
    廟附近欲找尋鄭文萍，惟因鄭文萍當晚未出現而作罷，並由
    庚○○駕駛作案車輛至渠住處附近停放。翌日（12月4 日）
    晚間7 時26分許，酉○○因子○○來電告知「鄭文萍在臺北
    縣八里鄉○○路之「集集檳榔攤」打完牌準備要回家」等語
    ，得知鄭文萍確切行蹤後，遂致電辛○○轉告此情，辛○○
    即於同晚7 時34分至55分許，以電話告知庚○○找人尋仇，
    囑其駕駛前開作案車輛至臺北縣八里鄉廖添丁廟等候，待辛○○未經許可，攜帶型號不詳，可發射口徑9mm 制式子彈之
    具有殺傷力槍枝乙把（下稱作案槍枝），及具殺傷力之口徑
    9mm 制式子彈7 顆（下稱作案子彈），與之會合後，兩人便
    共同另起未經許可持有手槍、子彈以攻擊鄭文萍，縱致鄭文
    萍發生死亡結果亦不違其本意之不確定殺人故意的犯意聯絡
    ，共乘作案車輛在廖添丁廟斜對面，即臺北縣八里鄉○○路
    ○ 段2 號附近等待鄭文萍，迄當晚8 時30分許，鄭文萍徒步
    至上址欲駕駛車號7955-EM 號自用小客車（下稱鄭文萍座車
    ）離去時，庚○○駕駛作案車輛逆向迅駛至鄭文萍座車旁，
    庚○○旋即持辛○○交付之作案槍枝、子彈由駕駛座下車對
    鄭文萍開槍，待鄭文萍驚覺轉身逃跑，庚○○亦追躡在後，
    並持續持槍朝鄭文萍射擊至所持7 顆子彈擊發殆盡，致鄭文
    萍因遠距離穿透式胸腹背部遭槍創造成左側血氣胸出血性休
    克，雖經送往淡水馬偕醫院急救，仍於94年12月4 日晚間9
    時45分不治死亡。庚○○於槍殺鄭文萍後，速返回駕駛作案
    車輛往林口方向逃逸，途中並由辛○○在某不詳地點下車丟
    棄作案槍枝。嗣員警獲報趕往現場，採獲遺留之彈殼7 顆後
    ，循線查悉上情，惟辛○○業於95年12月7 日搭機離境逃匿
    。
二、案經鄭文萍之配偶癸○○告訴及臺北縣政府警察局蘆洲分局
    （下稱蘆洲分局）報告臺灣士林地方法院檢察署檢察官偵查
    起訴。
    理  由
壹、證據能力爭執之認定
一、關於被告庚○○共同攜帶兇器竊盜、未經許可持有具殺傷力
    槍枝、子彈而殺人部分：
    按被告以外之人於審判外之言詞或書面陳述，除法律有規定
    者外，不得作為證據。又被告以外之人於審判外之陳述，雖
    不符合同法第159 條之1 至第159 條之4 之規定，但經當事
    人於審判程序同意作為證據，法院審酌該言詞陳述或書面陳
    述作成時之情況，認為適當者，亦得為證據。當事人、代理
    人或辯護人於法院調查證據時，知有第159 條第1 項不得為
    證據之情形，而未於言詞辯論終結前聲明異議者，視為有前
    項之同意，刑事訴訟法第159 條第1 項及第159 條之5 分別
    定有明文。查本判決下列所引用關於證明被告庚○○共同攜
    帶兇器竊盜、未經許可持有具殺傷力槍枝、子彈而殺人部分
    犯罪之各該被告以外之人於審判外之陳述（包含書面陳述，
    例如槍彈鑑定書），雖屬傳聞證據，惟均經檢察官及被告庚○○與其辯護人於本院準備程序及審判期日中表示無意見而
    不予爭執，且迄至言詞辯論終結前亦未再聲明異議，本院審
    酌此等證據資料製作時之情況，尚無違法不當及證明力明顯
    過低之瑕疵，亦認為以之作為證據應屬適當，故揆諸前開規
    定，爰逕依刑事訴訟法第159 條之5 規定，認此部分判決所
    引用之證據資料均例外有證據能力，合先敘明。
二、關於被告壬○○、酉○○共同教唆使人受重傷部分：
    被告酉○○雖爭執全部被告以外之人在審判外言詞陳述證據
    均無證據能力，渠辯護人則主張證人子○○之警詢筆錄無證
    據能力，偵訊筆錄部分未經被告酉○○對質詰問，也無證據
    能力；被告壬○○之辯護人則爭執證人乙○○之警詢及第1
    次檢察官偵訊筆錄均無證據能力等語。然：
（一）按刑事訴訟法第159 條第1 項前開規定，其立法本旨係以
      證人於審判外之言詞或書面陳述，屬於傳聞證據，此項證
      據，當事人無從直接對於原供述者加以詰問，以擔保其真
      實性，法院亦無從直接接觸證人而審酌其證言之憑信性，
      違背直接審理及言詞審理之原則，除具有必要性及信用性
      情況之除外者外，原則上不認其有容許性，自不具證據能
      力；至所謂具有必要性及信用性情況者，例如刑事訴訟法
      第159 條之1 、之2 、之3 、之4 、之5 情形，仍例外認
      其有證據能力，然此乃係指法院未於審判期日傳喚相關證
      人到庭，案件僅能依靠該等證人於審判外之陳述以為判斷
      之情形，始需就該等審判外供述證據嚴格依照刑事訴訟法
      第159 條之1 至之5 所定要件一一檢視各該證人之供述，
      作為證據之資格。倘法院已經依據當事人聲請傳喚證人到
      庭接受檢辯雙方之交互詰問，則法院既已透過直接、言詞
      審理方式檢驗過該證人之前之證詞，當事人之反對詰問權
      亦已受到保障得以完全行使之情況下，該等審判外證據除
      有其他法定事由（例如：非基於國家公權力正當行使所取
      得或私人非法取得等，而有害公共利益，即以一般證據排
      除法則為判斷），應認該審判外供述已得透過審判程式之
      詰問檢驗，而取得作為證據之資格，亦即其審判外供述與
      審判中供述相符部分，顯然已經構成具備可信之特別情狀
      ，當然有證據資格（實務上之作用常為引用該等陳述與審
      判中陳述相符，強化該證人供述之可信度），其不符部分
      ，作為檢視審判中所為供述可信與否之彈劾證據，當無不
      許之理，甚者，其不符部分倘係於司法警察、檢察事務官
      調查中之供述，作為認定被告犯罪與否或不構成犯罪與否
      之證據，亦僅需依照刑事訴訟法第159 條之2 規定，斟酌
      其審判外供述作成外部環境、製作過程、內容、功能等情
      況認為之前供述較為可信，即可取得證據之資格，而作為
      認定事實之證據資格（最高法院94年度臺上字第2507號、
      95年度臺上字第2515號判決意旨參照）。
（二）經查，本件證人丑○○、午○○、乙○○、子○○、辰○○、卯○○、丙○○、丁○○、申○○、戊○○等人均於
      本院審理期日傳喚到庭，行交互詰問程式，直接言詞審理
      檢視其證詞，關於被告壬○○、酉○○部分，除證人乙○○、子○○部分外，其等前於警詢及檢察官偵查中之證述
      ，均與審判中所為陳述相符，揆諸前開說明，當然已取得
      作為證據之資格，有證據能力，而證人乙○○於警詢及95
      年12月23日檢察官初訊時，與證人子○○於警詢、偵查中
      之證詞，雖與審判中所述有所不符，被告壬○○更辯稱乙○○警詢筆錄是員警寫好要乙○○照唸云云，但：
      1.證人乙○○在本院審理時雖亦改稱：警詢筆錄是因警察
        到我家搜索時，搜到K 他命，要我配合，否則要辦我，
        我認為吸K 他命要送觀察勒戒，所以在警局所說筆錄內
        容是警員跟我講的，不是當天在「黃金歲月KTV 」聽到
        的云云，然證人乙○○警詢之錄音經本院勘驗之結果，
        乙○○與員警間之問答語氣平和、自然，一問一答，且
        其中員警詢及證人何時至「黃金歲月KTV 」，做何事之
        問題，證人乃自己提及在「黃金歲月KTV 」內施用K 他
        命，並先以「拉K 」代稱之，語氣還特別小聲，經警探
        詢「拉K 」之意，才回答是指抽K 他命，其餘答詢內容
        也如警詢筆錄所載，全部過程並未聽見有詢問之員警有
        任何強暴、脅迫或利誘，或證人有按他人指示照本宣科
        等之可疑情事，難認彼警詢時外部客觀情狀上有不可信
        之情形。況證人乙○○至檢察官初訊時，經具結擔保其
        據實陳述後，仍為與警詢時相同之證述，加以證人乙○○為被告壬○○為關係親密之友人，此經彼自承屬實，
        刻意誣陷被告壬○○之可能性本即微乎其微，於案發時
        距較近，記憶本較清晰，且不易受不當影響之警詢、檢
        察官初訊時所為之證述，相較於彼自承審理程序當日尚
        由被告壬○○陪同到庭而為之證述，更有特別可信之基
        礎，自不能排除證人乙○○警詢及偵查中初訊中證言之
        證據能力。
      2.證人子○○於警詢時之陳述距離案發時間較近，記憶猶
        新，且較無時間或動機就所述為利害權衡，而彼偵查中
        經具結擔保據實陳述後，後仍為內容大致相當之證詞，
        相對於此，彼在審判程序中翻異前詞，經本院質問證人
        所述為何前後不一時，竟即稱：「與我剛才律師告訴我
        的話一樣」等語，並手指被告酉○○之辯護人方向（見
        本院卷第241 頁），或直言：「我這樣說會害到人」等
        語，足徵證人子○○在審判中所述與警詢或偵查中不符
        之證詞，乃經利害權衡而有意迴護被告酉○○所為，相
        較而言，彼警詢及偵查中之證詞乃有特別可信之情況，
        當有證據能力。
貳、認定事實及論罪科刑
一、訊據被告庚○○對於前開攜帶兇器竊取車號8F-0637 號自用
    小客車車牌2 面之事實固坦承不諱，惟矢口否認有前述未經
    許可持有具殺傷力槍枝、子彈殺害鄭文萍之犯行，辯稱：渠
    遭辛○○利用，叫渠竊車牌說要去打架，怕被人認出車牌會
    來尋仇，偷來車牌裝到作案車輛後，固有於95年12月3 日傍
    晚夥同辛○○、卯○○等人，至臺北縣八里鄉廖添丁廟附近
    找人打架，翌日晚間又經辛○○相約，駕作案車輛至廖添丁
    廟與辛○○會合，載他到臺北縣八里鄉○○路○ 段2 號附近
    等人，但當時不知辛○○有帶槍、彈，也不知道要殺人，是
    辛○○見有人來開車時，指示渠逆向開到該車旁，那人見狀
    逃跑，辛○○自己下車拿出槍來，到作案車輛駕駛座一側車
    尾開槍，才知道辛○○有開槍云云。另訊據壬○○、酉○○
    亦均矢口否認涉有教唆他人重傷之犯行，被告壬○○辯稱：
    95年11月25日在「黃金歲月KTV 」唱歌時，雖曾聽「主席」
    （按指臺北縣八里鄉代表會主席巳○○）表示「豬肚」（按
    即鄭文萍）給他漏氣，有發生口角，伊認為鄭文萍怎麼可以
    給巳○○漏氣，才找酉○○於95年12月3 日一起去蘆洲找「
    豬肚」理論，但是還沒有找到鄭文萍，第2 天他就死了，讓
    大家誤會是伊做的，伊未曾找人要對鄭文萍怎樣，否則伊為
    何親自去找人云云。被告酉○○則辯稱：我是（95年11月25
    日）隔天聽壬○○說巳○○與鄭文萍之間有口角，壬○○有
    找我於95年12月3 日一起去找鄭文萍理論，但沒有找到人，
    我有打電話問子○○有無看到鄭文萍，但沒有教唆人重傷鄭
    文萍；95年12月4 日交付3 萬元給辛○○，是之前辛○○開
    口向我借錢才拿錢給他云云。然查：
（一）被告庚○○共同攜帶兇器竊盜部分：
    前揭被告庚○○與同案被告辛○○共同攜帶兇器竊取自用小
    客車車牌2 面之犯罪事實，除據被告庚○○於偵查及本院審
    理時坦承不諱外，經核並與被害人林啟昌於警詢時證述車牌
    遭竊之被害時間、地點等情節相符（見偵字第479 號偵查卷
    (一)，下稱「偵(一)卷」第561-562 頁），且有臺北縣政府警察
    局車牌遺失電腦輸入單1 紙在卷可稽（見偵字第479 號偵查
    卷(三)，下稱「偵(三)卷」第563 頁），足認被告庚○○此部分
    自白與事實相符，可以採信，渠攜帶兇器竊盜犯行明確，堪
    予認定。
（二）被告庚○○共同未經許可持有具殺傷力槍枝、子彈而殺人
      部分：
    1.被告庚○○與辛○○於95年12月3 日中午共同竊得前開自
      用小客車車牌後，依辛○○之指示，將竊得之車牌換裝在
      委請友人寅○○代為承租之作案車輛上等情，業據被告庚○○於偵查及審理時供明在卷，核與證人寅○○於警詢、
      偵查及本院審理時所述租車情節相吻，足堪認定。至於換
      裝車牌之時點，被告庚○○在偵查中稱是95年12月3 日傍
      晚等語，與渠在96年3 月30日本院訊問時所稱：95年12月
      4 日晚間7 點，辛○○接到電話說要去打架，便拿作案車
      輛鑰匙給渠，要渠去開車，並把車牌對調云云，互不相符
      ，經查，依被告庚○○於本院上開供述之情，渠與辛○○
      在95年12月4 日晚間7 時許，辛○○將作案車輛鑰匙交渠
      開車以前皆在一起，但參照卷附辛○○使用之門號000000
      0000號行動電話通聯記錄顯示，辛○○於95年12月4 日晚
      間6 時46分及7 時4 分許，均有與被告庚○○自承使用之
      門號0000000000號行動電話通聯對話（見偵(一)卷第71-72
      頁），顯然2 人在此期間並未在同一地點，否則豈有相互
      以電話聯繫之必要，可見被告庚○○於96年3 月30日本院
      訊問時所稱情節與事實不符，就作案車輛車牌換裝時間一
      節，自以渠於偵查中所述較為可信。
    2.95年12月3 日晚間，辛○○以「要找人打架」為由，邀集
      被告庚○○、卯○○、丙○○、賴東男、丁○○、戊○○
      等人，分乘作案車輛及另1 輛汽車，共同前往臺北縣八里
      鄉廖添丁廟附近欲找尋鄭文萍，渠等車內並置有西瓜刀、
      球棒等足供行兇之物，惟因鄭文萍當晚未出現而作罷等情
      ，已經被告庚○○及證人卯○○、丙○○、申○○、丁○○、戊○○等人於警詢、偵查及本院審理中證述明確，且
      互核一致，當認屬實。證人卯○○、丙○○及丁○○另均
      證稱：彼等於95年12月3 日晚間經辛○○邀約，外出找人
      尋仇而在車上等候時，見辛○○放置在車內之包包中裝有
      手槍，彼等因驚嚇、害怕，認與原打架尋仇目的不符，故
      決意離去並藉故拒絕辛○○翌（4） 日尋仇之邀約等情甚
      明，可見辛○○於95年12月3 日邀同庚○○、卯○○、丙○○、賴東男、丁○○、戊○○等人共同向鄭文萍尋仇未
      果後，翌日也曾再邀約卯○○、丙○○、丁○○等人一同
      尋找鄭文萍行兇，但卯○○、丙○○、丁○○等人因故退
      卻而未參與。
    3.被告庚○○於95年12月4 日晚間，經辛○○電話中囑渠駕
      駛租來之作案車輛到臺北縣八里鄉廖添丁廟等候辛○○，
      待辛○○駕車來會合後，辛○○即攜帶一包包及一把刀到
      車上，坐於副駕駛座上，指示被告庚○○駕駛作案車輛到
      廖添丁廟對面等候，待約20幾分鐘後，辛○○見有人走近
      斜對面車旁，便叫被告庚○○將車開過去，被告庚○○遂
      將作案車輛逆向駛至該人車旁，渠見到辛○○由包包中取
      出槍來，被害人鄭文萍即遭辛○○所攜來之槍、彈射殺，
      隨後被告庚○○即駕車載辛○○朝林口方向離去，途中辛○○並命庚○○在不詳地點停車，由辛○○下車將作案槍
      枝丟棄等情，亦據被告庚○○供述明確，且：
      (1)依辛○○使用之門號0000000000號行動電話通聯記錄顯
        示，辛○○於95年12月4 日晚間7 時34分、37分及55分
        許，確有與被告庚○○使用之門號0000000000號行動電
        話通話聯繫，當晚7 時55分許發話之該電話通聯，收訊
        基地臺位置更坐落臺北縣八里鄉○○○街16-28 號，已
        在臺北縣八里鄉廖添丁廟址附近，足徵被告庚○○所述
        於95年12月4 日晚間與辛○○相約在臺北縣八里鄉廖添
        丁廟前會面等情節為真，且上開通聯記錄既顯示辛○○
        於當晚近8 時許已到達廖添丁廟附近，參以被告庚○○
        於本院96年7 月27日審判程序中也肯認渠當晚8 時10分
        左右與辛○○一起到八里鄉廖添丁廟（見本院卷(二)第62
        頁），則渠2 人在當晚8 時10分左右在廖添丁廟前會合
        ，應可認定無誤。
      (2)證人即現場目擊被害人鄭文萍遭槍擊過程之己○○於警
        詢及本院審理時，均證稱：彼於95年12月4 日晚上駕車
        停放在臺北縣八里鄉○○路○ 段2 號對面，中華路與商
        港路交岔口附近，在搬車後行李箱物品之際，聽到類似
        鞭炮聲，抬頭發現前方有1 部自小客車，逆向停放在另
        一車旁，1 男子轉身往後跑，另1 男子持槍在追，持槍
        之加害人追到我車前，即轉身返回；當時車內隱約還有
        1 人沒有下車等情明確（見相字第817 號偵查卷，下稱
        相驗卷第12頁，本院卷(一)第358-366 頁），彼於警詢中
        尚陳證：歹徒所駕駛車輛記得是1 部小轎車，車頭圓形
        ，逆向停在1 部賓士車旁；歹徒車輛行兇後沒經過我旁
        邊，應該是迴轉後往林口方向逃逸等語甚明（見相驗卷
        第13頁）。另名目擊證人甲○○於警詢及本院審理時，
        也均證稱：有聽見碰的槍聲，看到1 個人持槍，後來坐
        上像跑車的車離去等語（見相驗卷第9-10頁，本院卷(二)
        第6-12頁），彼在本院審理時，經提示偵查卷附作案車
        輛之照片後，更肯認：開槍的人開完槍後所坐類似跑車
        之車輛，即如該照片所示車型，且往林口方向離去等情
        明確（見本院卷(二)第11頁）。經核上開證述關於被害人
        鄭文萍在臺北縣八里鄉○○路○ 段2 號自己停放之座車
        前，即廖添丁廟附近，遭逆向駛來停靠之作案車輛下車
        之歹徒開槍射殺，該作案車輛內尚有1 人未下車在等候
        ，嗣歹徒駕車往林口方向逃逸等情節，與被告庚○○供
        述之情相當，且核卷附臺北縣政府警察局蘆洲分局製作
        之現場勘察報告及檢附之照片顯示，被害人鄭文萍於95
        年12月4 日晚間所駕駛之車號7955-EM 號自用小客車，
        廠牌確為賓士車型，停放位置也就在臺北縣八里鄉○○
        路近中華路之廖添丁廟前，與商港路、中華路口亦不遙
        遠等均相符節，足認被告庚○○此部分供述與事實尚屬
        相符，堪以採信。
    4.關於被害人鄭文萍遭槍擊致死之過程，經查：
      (1)證人己○○於警詢中已證稱：我聽到像鞭炮聲抬頭看時
        ，逆向停在被害人賓士車旁之車（按，即作案車輛），
        未開大燈，左前車門打開，隔著車門前後，各有1 男子
        對面站立，車前之男子轉身往後跑，車門內男子持1 把
        手搶，向逃走之男子瞄準並再開2 槍，遭開槍之男子跑
        很快離開現場；我走到商港路6 號樓下發現遭開槍之男
        子倒臥路旁；當時有看到車內還有1 人，坐在副駕駛座
        ，沒有下車，亦沒有開槍及追逐等語甚明（見相驗卷第
        13頁），表明開槍射殺被害人鄭文萍者，就是由逆向停
        放之作案車輛左前方駕駛座開門下車之人。彼於本院審
        理時，更具結證稱：當時我聽到像放鞭炮聲音，抬頭往
        前看到2 臺車1 臺順向、1 臺逆向併排停放，2 臺車駕
        駛座是相鄰；被害人駕駛座是靠路中間，逆向行駛的駕
        駛座是靠路邊；2 男子原本站在各自車的駕駛座旁；我
        看到加害人的車只有駕駛座的門打開，正好抵住被害人
        的車門；加害男子當時站在打開的車門內，就是車門與
        車體中間；被害男子當時車門是關起來的；約2 、3 秒
        ，被害人往我這邊跑，拿槍的加害男子在後追；我看到
        加害人的車只有駕駛座的門打開，副駕駛座的門沒有打
        開；當時副駕駛座隱約有1 個人影，因為當時很暗，我
        在3 、4 臺車外的距離，看不清楚；後來躲起來等起身
        沒有人時走回家，被害人就倒在我家大樓下等情綦詳（
        見本院卷(一)第358-366 頁），且彼在交互詰問過程中，
        經檢察官、辯護人之詰問與本院之一再訊問，均能肯定
        當時開槍射殺被害人鄭文萍之男子，是先站在逆向停放
        之作案車輛駕駛座旁，打開之車門與車體中間，俟被害
        人向後逃跑時，該持槍同一名男子在後繼續追逐開槍等
        節無誤，且本院命被告庚○○繪出渠當晚駕駛作案車輛
        逆向停放被害人車旁及當地道路大致情形圖，經核與證
        人己○○繪出之加害人與被害人併排停車之相對位置、
        車頭朝向及當地道路分布狀況等情相當（見本院卷(一)第
        370-372 頁），都顯示被害人當時是將其座車靠路邊順
        向停放，被告之作案車輛則逆向停放在被害人座車旁，
        兩車之駕駛座確如證人己○○所述，是彼此相鄰；再證
        人己○○繪出之作案車輛車門開啟及加害男子未開始追
        逐前所站之位置（見本院卷(一)第371 頁），與彼前開證
        述情節也均吻合，該加害男子確實站在作案車輛駕駛座
        打開之車門內側無誤。證人己○○歷警詢至本院審理程
        序經一再詰問，復繪圖確認，均能為一致之證言，則彼
        證述情節已堪認有相當憑信之基礎。
      (2)至另一目擊證人甲○○雖於警詢中證稱：我看見歹徒有
        2 名，1 名在車內開車接應，另1 名下車持槍射擊被害
        人身體等語，於本院審理時，初仍證稱：有看到開槍的
        男子上車，不是上駕駛座；他坐車沒有從駕駛座進去等
        語。但經本院向彼確認開槍歹徒上車位置是否確在駕駛
        座一節，則又改稱：那麼久，忘了等語，且本院命被告
        庚○○與證人甲○○當庭各自繪出案發現場廖添丁廟位
        置、被害人座車與作案車輛所在，及臺北縣林口鄉與八
        里鄉之方向等情，經核2 人所繪之圖中，不論廖添丁廟
        或被害人與作案車輛停放道路之位置，抑或圖中臺北縣
        林口鄉與八里鄉相對方位等均相符節（見本院卷(二)第27
        -29 頁），惟被告庚○○所繪之作案車輛之車頭是朝向
        臺北縣八里鄉而背對同縣林口鄉之方向，以車頭方向而
        論，是往道路左側而逆向停放；相對地，甲○○所繪之
        作案車輛車頭卻朝向臺北縣林口鄉方向，以車頭方向而
        論，是靠道路右側而順向停放。而被告庚○○當日是從
        廖添丁廟對面逆向駛至被害人座車旁之事實明確，已如
        前述，顯見證人甲○○依憑記憶所述作案車輛之車頭朝
        向實有前後倒置之錯誤，故彼前揭所述開槍男子不是從
        駕駛座上車云云，亦有前後、左右誤認之疑，已難憑信
        。況證人甲○○經本院再質諸開槍之人所站與作案車輛
        之相對位置，彼證稱：開槍那人是站在車子內側；人在
        車內，車在外面等語後，本院另命之以圖繪示其意，依
        繪出之圖顯示，所謂人在車內側，乃指開槍之人站在較
        近道路路旁之內側，作案車輛則較近道路中央之外側，
        且該作案車輛車頭是朝向臺北縣林口鄉方向，以此車向
        ，開槍之人係站在車右側（即副駕駛座一側）車尾之位
        置。然彼繪此作案車輛車頭朝向與事實有前後倒錯之誤
        ，已敘明如前，是倘將甲○○前開證言輔以正確之車頭
        朝向（即應背對林口鄉方向）來看，開槍射殺被害人之
        男子實際上正站在該車左側靠近車頭之位置，亦即接近
        該作案車輛之駕駛座，核與證人己○○前開證述情節完
        全吻合，而該男子就近上車之座位，也就是駕駛座無誤
        。
      (3)綜合前述證人己○○、甲○○等目擊證人之證詞，彼2
        人均看到持槍男子站在作案車輛駕駛座旁，證人己○○
        更目擊該男子持槍在駕駛座旁，隔著駕駛座之車門，與
        被害人鄭文萍僵持數秒後，即開始追逐逃跑之被害人，
        而證人甲○○所見持槍男子坐上作案車輛之座位，事實
        上便是駕駛座，再依彼2 人於警詢及本院審理中之證述
        ，持槍男子身高約170 公分左右，經核與本院當庭丈量
        被告庚○○之身高恰為170 公分也相符合（見本院卷(一)
        第369 頁），由此均足徵95年12月4 日當晚，在臺北縣
        八里鄉○○路○ 段2 號，被害人鄭文萍座車旁，由作案
        車輛下車，持槍射殺被害人鄭文萍之男子，就是駕駛該
        作案車輛之被告庚○○無訛，而非坐在車內副駕駛座之
        辛○○。
      (4)關於被告庚○○槍殺被害人鄭文萍之時間，被告庚○○
        於本院審理時已供稱渠與辛○○在廖添丁廟對面等候約
        20分鐘，便見有人（按，即鄭文萍）來開車，辛○○就
        叫渠把車逆向開到對面等語明確，而被告庚○○與辛○○2 人在95年12月4 日晚間8 時10分許在廖添丁廟前會
        合，已如前述，且證人即鄭文萍之友午○○於警詢時證
        稱：彼於95年12月4 日當晚7 時30分左右，與鄭文萍一
        起到臺北縣八里鄉○○路6 號3 樓找張文川吃飯，吃飽
        後鄭文萍就先行離開，稍晚張文川即接到電話說鄭文萍
        在樓下出事等語明確；而被害人鄭文萍遭槍擊遇害後就
        倒在臺北縣八里鄉○○路6 號（即富貴天下大樓）樓下
        ，距離座車停放位置僅約100 公尺之情，業據證人即當
        晚獲報至現場勘查員警戌○○於本院審理時證述甚明（
        見本院卷(二)第172 頁），經本院依職權函請蘆洲分局調
        取被害人遇害當晚富貴天下大樓門前之監視錄影紀錄，
        顯示95年12月4 日晚間7 時57分許，確有1 名身形與卷
        存被害人身形相仿之男子（被害人身形可由卷存彼屍體
        相驗照片可窺知）出現在監視畫面中，惟該監視錄影機
        時間較中原標準時間慢了29分5 秒，有蘆洲分局96年9
        月19日北縣警蘆刑字第960029079 號函附之監視錄影翻
        拍照片暨時間對照表存卷可考（見本院卷(二)第142 頁）
        ，另證人戌○○也當庭佐證該錄影時間確實有誤，曾經
        其校正之情（見本院卷(二)第171 頁），以校正後之錄影
        時間觀之，被害人恰於95年12月4 日晚間8 時26分許離
        開富貴天下大樓，再加計步行至100 多公尺外之座車旁
        之時間，則被告庚○○與辛○○共同殺害鄭文萍之時間
        約在95年12月4 日晚間8 時30分許，應可認定屬實。
      (5)本案蘆洲分局於被害人遭槍殺當晚，在現場被害人鄭文
        萍座車旁採得7 顆已擊發之彈殼，經送內政部警政署刑
        事警察局以性能檢驗法、比對顯微鏡比對法鑑定後，認
        為：送鑑之彈殼7 顆均係已擊發之口徑9mm （9 19mm
        ）制式子彈，且其彈殼之彈底特徵紋痕均相吻合，認均
        係由同一槍枝所擊發等情明確，有該局95年12月11日刑
        鑑字第0950180971號槍彈鑑定書附卷供參（見偵(三)卷第
        507-512 頁），衡情該等彈殼適在被害人遭槍擊現場之
        座車旁查獲，該處係一般人車來往之大馬路旁，又均由
        同一槍枝所擊發，非被告庚○○當次下手開槍射殺被害
        人所擊發遺留，而係他人開槍擊發才遺留之可能性，可
        謂微乎其微，此等彈殼應得推認就是被告庚○○與辛○○共同持槍、彈至該處，由被告庚○○下手開槍所遺留
        者無誤，亦可推知被告庚○○當時下車對被害人共追射
        7 槍之情甚明。
      (6)被害人鄭文萍係於94年12月4 日晚間9 時45分許死亡，
        業經檢察官督同法醫師相驗屍體，製有勘驗筆錄、相驗
        屍體證明書、驗斷書等在卷可按（見相字第817 號偵查
        卷，下稱相驗卷第20、25-35 頁）。另其屍體經解剖結
        果，屍身長170 公分，所受之疑似遠距離穿透式槍創傷
        為：頭頂下41公分，背部中線靠左0.7 公分，呈圓形
        ，徑約1 公分（入口）；彈頭第7 肋間（左）穿過左下
        肺葉，造成左側血胸，血塊性積液約5,000 公撮；彈徑
        由右往左，由後往前，由下往上，出口位於頭頂下35公
        分，中線向左13公分，徑2 公分。頭頂下69公分，背
        部線靠右9.0 公分，呈圓形，徑1.0 公分（入口）；彈
        頭經皮下未入腹腔；彈徑由左往右，由後往前，由上往
        下，出口位於頭頂下71公分，中線向方18公分，徑1.5
        公分。右上臂外側圓形1.0 公分（入口）；彈頭經肌
        肉未傷及骨頭；彈徑由右往左，由下往上，由後往前，
        出口位於右上臂內側，徑2.0 公分。經解剖研判死者鄭
        文萍係因遠距離穿透式胸、腹、背部槍創造成左側血氣
        胸出血性休克死亡，有法務部法醫研究所96年1 月19日
        法醫理字第0950005748號函及法醫研究所 (95) 醫鑑字
        第2339號鑑定書附卷可參（見偵(三)卷第461-469 頁）。
        故被害人係因被告庚○○下手開槍射擊死亡，洵可認定
        。
      (7)被害人係遭被告庚○○持手槍發射7 發子彈，已如前述
        ，其中3 發子彈更分別穿透被害人胸、腹、右上臂等人
        身組織，亦經法醫解剖明確如前，而被告由同一手槍發
        射出之7 發子彈，經檢驗擊發後彈殼結果，均為口徑9m
        m 之制式子彈，前亦敘明，則此同批7 發制式子彈當認
        均具有殺傷力，另被告持有之手槍既可擊發具殺傷力之
        子彈，並致被害人死亡，該手槍亦有殺傷力，至為顯然
        。
      (8)本案被告庚○○於95年12月3 日即已參與辛○○夥同卯
        ○○、丙○○、賴東男、丁○○、戊○○等人乘車預備
        教訓被害人鄭文萍之行徑，翌（4） 日再經辛○○邀約
        尋仇，當知要對被害人鄭文萍不利，而渠與辛○○會合
        後，在臺北縣八里鄉廖添丁廟對面等候被害人前來取車
        時，辛○○在車內除帶有1 把刀外，還攜有1 只內藏裝
        有槍枝、子彈之包包，渠2 人在長達20分鐘的等候，一
        見被害人靠近彼座車，隨即由被告庚○○逆向駕駛作案
        車輛至被害人，並旋持槍下車在車門內與被害人僵持瞬
        間，再追躡逃命之被害人並開槍射殺之，而由被告庚○○逆向駕駛車輛停靠在被害人身旁，即刻持辛○○原放
        置在包包內之手槍開槍射殺被害人之舉可知，被告庚○○對於辛○○此次尋仇攜帶有槍枝、子彈，並要藉該等
        兇器攻擊被害人乙節，事前當已知悉甚詳，並與辛○○
        間對此等犯行之實行過程早有犯意之聯絡，否則何以被
        告庚○○見辛○○由包包中取出一般常情均知深具殺傷
        力之手槍、子彈之際，竟毫無恐懼、猶豫之遲滯，即逕
        自取槍下車對被害人開槍射殺，被告庚○○辯稱：渠事
        前完全不知辛○○帶有槍、彈，以為只是要去打架，教
        訓被害人云云，並不足採。又槍枝、子彈之殺傷力強大
        ，被告庚○○及辛○○攜帶此等兇器攻擊被害人鄭文萍
        ，如擊發子彈或被害人閃避之際稍有不慎，即可能輕易
        射中被害人致命部位而生死亡之結果，依被告庚○○及
        辛○○之年齡及智識程度，應能輕易預見，但被告庚○○下車後卻仍連開7 槍，其中2 發子彈更射中足以致命
        之被害人胸、背部，造成被害人左側血氣胸出血性休克
        而死亡，參酌渠等犯罪乃受酉○○、壬○○之教唆（詳
        後述）以助洩憤之動機，顯然對於被害人即使即使發生
        死亡結果亦不以為意，被告庚○○與辛○○同有殺人之
        間接故意犯意，殆無疑義。
      (9)被告庚○○雖辯稱：當天渠將車逆向駛到被害人車旁，
        是辛○○從副駕駛座下車，從包包內拿出槍來，繞到作
        案車輛駕駛座後方車尾處開槍，渠只有打開車門下車要
        阻止辛○○開槍，因怕被打到，趕緊關上車門，沒有槍
        殺被害人云云，但95年12月4 日當晚在後追逐並開槍射
        殺被害人之男子，就是站在作案車輛打開之駕駛座車門
        內側，與被害人曾短暫僵持之男子，已經目擊證人己○○證述明確，業如前述，被告庚○○辯稱渠打開車門阻
        止辛○○不成便躲入車內一節，顯與事實不符。況被告
        庚○○自偵查程序承認95年12月4 日當晚有與辛○○一
        同駕車找鄭文萍尋仇時起，即一再將本案槍殺被害人之
        犯行，完全推諉逃亡出境之辛○○，並辯稱只有辛○○
        下車持槍追殺被害人，渠均未下車，也不曾開駕駛座的
        門云云，竟於本案96年7 月26日最後一次審判程序，經
        本院提示前開證人己○○、甲○○各自描繪之現場圖，
        質疑為何目擊者見開槍男子是由駕駛座下車一節時，才
        改異前詞，忽辯稱：渠想起來了，當天渠有打開車門，
        是下車要阻止辛○○開槍云云，渠辯詞前後不一，也難
        以採信。況且，被害人鄭文萍在庚○○將車逆向駛近停
        下時，便向後逃跑，此經被告庚○○供承明確，與證人
        己○○目擊情形核也相符，倘如被告庚○○首揭所辯，
        辛○○既然帶槍尋兇，在加害對象已開始逃命，無暇抵
        抗之際，下車後不思即刻行兇，竟猶任被害人往渠車前
        繼續逃離，自己從副駕駛座繞至另一側駕駛座後方車尾
        處開槍後，再持槍向前追殺遠離之被害人，實乖違於常
        情。承上，被告庚○○辯稱渠僅開車，並未開槍，是辛○○下車開槍云云，不僅前後不一，與常情悖離，也和
        事實不符，顯為臨訟卸飾之詞，難以採信。
      (10)至於證人卯○○、丙○○於警詢、偵查及本院審理時固
        均證稱：彼等於95年12月4 日深晚至翌日凌晨，至臺北
        縣蘆洲市「黃金歲月KTV 」與辛○○、庚○○等人唱歌
        時，有聽見辛○○說他去向人開槍，因為太緊張了所以
        開槍等語，另證人辰○○於警詢、偵查及本院審理時，
        亦證稱：辛○○於95年12月5 日凌晨有在租屋處對彼稱
        12 月4日晚上「辦事情」殺了一個人等語，但彼等所證
        均係傳述聽聞辛○○之言，而辛○○自稱95年12月4 日
        當晚殺人之真意為何，究指開槍行兇者僅渠1 人，抑或
        在表明渠亦有參與共同殺人之犯行，尚難依此傳聞之陳
        述遽以認定，自不足推翻本院依前揭事證已得認被告庚○○乃與辛○○共同持槍至被害人座車旁，且確有下車
        開槍殺害被害人之事實。
    5.承上所述，被告庚○○與辛○○共同持有具殺傷力之手槍
      、子彈殺害被害人鄭文萍之事實已臻明確，被告庚○○事
      證明確，犯行堪以認定，應依法論科。
（三）被告壬○○、酉○○共同教唆使人受重傷部分：
    1.被告壬○○因在「黃金歲月KTV 」聽聞案外人臺北縣八里
      鄉代表會主席巳○○與綽號「豬肚」之被害人鄭文萍，於
      95年11月25日晚間發生言語衝突，為替巳○○出氣，曾夥
      同被告酉○○於同年12月3 日至臺北縣蘆洲市欲找鄭文萍
      理論之事實，業據被告壬○○與酉○○供承不諱，核與證
      人即95年11月25日晚間陪同巳○○之丑○○於警詢、偵查
      及本院審理時，與證人巳○○於審理時均證稱：巳○○於
      95年11月25日晚間在「名人卡拉OK」遇到鄭文萍，鄭文萍
      說「明天一定會做一件轟動的事情」，且說了好幾次「我
      一定敢開」，巳○○離開名人卡拉OK後到「黃金歲月KT V
      」，當時被告壬○○在場，巳○○有抱怨綽號「豬肚」之
      鄭文萍好像在給渠漏氣等情（見偵(二)卷第305 、307 頁、
      相驗卷第121 頁、本院卷(一)第178-180 頁、第259-260 頁
      ）相符，證人巳○○更證稱：被告壬○○有說要去找鄭文
      萍等語明確，堪信屬實。
    2.證人即被告壬○○之女性友人乙○○於95年12月22日警詢
      時，更證稱：95年11月25日晚間大約12點（26日零點）左
      右，但是實際時間我不確定，有可能是之前或之後，真的
      記不起來，但不會很晚。在那邊唱歌、喝酒、拉K ，抽K
      他命；我先跟壬○○去，後來另有4 人過來會合，分別是
      綽號「董仔」、綽號「阿偉」、綽號「阿輝」、「大飛」
      ；在聚會中我聽到「董仔」之前有跟人發生衝突，非常激
      動的敘述給在場人聽；在場人除了「大飛」進進進出出包
      廂外，其他人都確定有聽到；壬○○就說好，由他去教訓
      事主，就是與「董仔」衝突的人；95年12月4 日晚間9 時
      快10時的時候，壬○○來我家裡找我，我跟他出去；有去
      汽車旅館休息，看電視新聞報導八里有命案發生，死者叫
      鄭文萍，死因為槍擊致死；壬○○聽到鄭文萍死亡的消息
      後，就說怎麼會這樣（表情、語氣很緊張），他說原只是
      要教訓死者，要找鄭文萍出來要打斷他一隻腿而已，不知
      道為什麼他會死掉；壬○○他有說到他找人修理死者只是
      要打他、打斷一隻腿而已等語明確（見偵(二)卷第125-129
      頁）。彼於95年12月23日偵查中經檢察官初訊時，再具結
      證稱：95年11月25日晚間有到「黃金歲月KTV 」聽到「董
      仔」說他在外面和別人起衝突；壬○○說要找人教訓對方
      ；12月4 日晚上和壬○○見面在汽車旅館看電視說八里有
      命案，壬○○就說「全八里都知道我要動鄭文萍，人怎麼
      死掉了」；壬○○有說他原本要找人去動死者，本來只要
      打一打，打斷一隻腳而已等語甚明（見相驗卷第112 頁）
      ，且經警將檢附照片之指認犯罪嫌疑人紀錄表供乙○○辨
      認結果，乙○○上稱「董仔」之人，就是巳○○無誤（見
      偵(二)卷第333-334 頁）。參酌乙○○自承彼與被告壬○○
      為好友，兩人並有發生男女親密關係，以彼等情誼，衡情
      當不致誣陷被告壬○○，上開證述當有相當可信之基礎。
      至於證人乙○○嗣於96年2 月5 日檢察官複訊，及本院審
      理時經交互詰問後，雖均改稱：在「黃金歲月KTV 」時，
      在場的人講臺語，我聽不懂，沒有注意他們在講什麼；因
      為警察到我家搜索時，有搜到K 他命，警員要我配合，否
      則要辦我，要我好好想一想，我認為吸K 他命要送觀察勒
      戒，所以在警局所說筆錄內容是警員跟我講的，不是當天
      在「黃金歲月」聽到的云云，另在本院審理時也改稱：壬○○看完新聞後是說他要去找鄭文萍，但是還沒有找到；
      我沒有聽到壬○○有說他要鄭文萍的1 條腿云云；而證人
      未○○於本院審理時，固亦證稱：95年11月25日晚間渠等
      在「黃金歲月KTV 」聊天都用臺語，壬○○女友在場也有
      與我們聊天，壬○○女友聽不懂臺語，跟她聊的時候就用
      國語等語（見本院卷第253-254 頁）。但查：
      (1)證人乙○○警詢中並無任何遭強暴、脅迫或利誘，或有
        按他人指示照本宣科等不自由陳述之可疑情事，業如前
        述，況倘乙○○因受員警脅迫始為警詢之陳述，何以在
        偵查中受檢察官初訊時，經具結後仍為相同之證言；再
        者如彼警詢時確曾懼因施用K 他命而遭觀察、勒戒，在
        證述時當會刻意隱暱施用K 他命之事實，豈會主動向員
        警陳明施用K 他命之情，更何況K 他命為毒品危害防制
        條例第2 條第2 項第3 款規定之第三級毒品，施用第三
        級毒品同條例第10條施用毒品罪並不處罰，更無須依同
        條例第20條規定令入勒戒處所觀察、勒戒，員警怎可能
        以施用K 他命要送觀察、勒戒為由，對乙○○施以恫嚇
        。另乙○○於警詢及檢察官初訊時所述聽聞巳○○在「
        黃金歲月KTV 」抱怨與鄭文萍間發生衝突，及被告壬○○應允教訓鄭文萍等情節，乃經巳○○及被告壬○○均
        共認無訛，業如前述，員警又何有脅迫乙○○為此證言
        之必要；而乙○○如真因不懂臺語致不清楚巳○○及壬○○之對話內容，彼警詢及檢察官初訊時為何竟能捏造
        出與實情經過相吻之情。
      (2)證人乙○○於本院審理時，經檢察官提示關於彼在警詢
        中證稱：95年12月4日晚間在汽車旅館得知鄭文萍死亡
        消息時，被告壬○○有稱：原只是要找人修理鄭文萍，
        打斷一隻腿而已等語之警詢筆錄時，乙○○雖改稱：是
        彼這樣說，被告壬○○沒有這樣說，他只說要教訓鄭文
        萍而已云云，核與被告壬○○否認教唆他人傷害鄭文萍
        ，辯稱是渠自己要找鄭文萍理論，沒有找人要斷鄭文萍
        一條腿云云固屬一致，但當檢察官再追問乙○○究竟壬○○是自己要教訓鄭文萍，或要「找人」教訓鄭文萍時
        ，證人乙○○卻清楚回稱：他（指壬○○）是說要「找
        別人」去教訓他（指鄭文萍）等語甚明，且即使辯護人
        接續為反詰問，並提示96年2 月5 日檢察官複訊之筆錄
        （當次偵訊乙○○已改稱警詢所述不實在）後，乙○○
        忽又改稱：我沒有親耳聽到壬○○告訴我說他要找人去
        教訓鄭文萍云云，卻隨即另糾正稱：我剛才回答檢察官
        說壬○○說要找人去教訓鄭文萍，那是他後來看完新聞
        才這樣說跟我說等語，肯定被告壬○○在95年12月4 日
        當晚確實有對彼稱找人去教訓鄭文萍一節；後證人乙○○雖馬上再改稱：他（指壬○○）看完新聞之後，有說
        是他要去找鄭文萍，但是還沒有找到云云，但經檢察官
        嗣提示偵查初訊時之證述筆錄而質問證人時，乙○○復
        改稱：我現在記不太清楚，我不太確定當時壬○○到底
        說什麼等語（見本院卷(一)第167-170 頁）。由乙○○在
        本院交互詰問時，一開始及經辯護人提示偵查複訊筆錄
        後所述，雖均推翻彼警詢及偵查中初訊時之證述，改陳
        與被告壬○○辯詞相仿之詞，但在檢察官詰問下，仍一
        再肯定被告壬○○確實有向彼表示有找人教訓鄭文萍，
        與彼在警詢及偵查中初訊之情相當，最後乾脆推稱記憶
        不清等證詞反覆之過程，已難掩彼原為迴護被告壬○○
        ，曲意配合被告辯詞而為陳述之跡，再考量乙○○和被
        告壬○○為關係親密之友人，彼刻意誣陷被告壬○○之
        可能性本即微乎其微，卻於案發時距較近，記憶本較清
        晰，且不易受不當影響之警詢、檢察官初訊時，為前揭
        之證述，在相隔1 個多月或更久後之檢察官複訊及本院
        審理中，才翻異前詞，審理程序當日更自承係與被告壬○○一同到庭等外部客觀情狀，實足認證人乙○○在警
        詢、檢察官初訊時之證述始屬可採，彼後改稱被告壬○○未曾說過要找人打斷鄭文萍一條腿云云，不過為迴護
        被告壬○○之詞，諉無足採。
      (3)綜上，證人乙○○事後改稱不清楚巳○○與壬○○之對
        話內容，壬○○也不曾向乙○○稱要找人教訓鄭文萍，
        打斷一條腿云云，均不足採信，彼稱警詢證詞乃受脅迫
        而述云云，也非事實，不能憑此彈劾彼警詢或檢察官初
        訊時證詞之可信性。被告壬○○於95年11月25日晚間在
        聽聞巳○○與鄭文萍之衝突後，有應允找人教訓鄭文萍
        ，並在95年12月4日晚間得悉鄭文萍死訊，曾向乙○○
        表示原找人打斷鄭文萍一條腿等情，堪認屬實。
    3.被告酉○○為找鄭文萍理論，曾向子○○打聽鄭文萍行蹤
      ，並委託子○○如見到鄭文萍即需向渠回報，子○○因此
      於95年12月4 日上午11時32分撥電告知酉○○，鄭文萍在
      臺北縣八里鄉○○路「集集檳榔攤」打牌，晚間7 點多又
      打電話告知酉○○關於鄭文萍打完牌要離開檳榔攤之事等
      情，業據被告酉○○於本院訊問及審理程序中供明在卷（
      見本院聲羈字第336 號卷第11頁，本院卷(一)第243-245 頁
      ），經核其中關於鄭文萍於95年12月4 日白天在「集集檳
      榔攤」打牌至晚間左右離開，子○○白天先電話告知酉○○鄭文萍在「集集檳榔攤」打牌，晚間7 時左右，又撥電
      通知酉○○鄭文萍打完牌要離開檳榔攤之情節，與證人即
      鄭文萍之友午○○警詢及本院審理時證稱：95年12月4 日
      當天伊與鄭文萍下午都在臺北縣八里鄉○○路之檳榔攤玩
      撲克牌，當時子○○有在場並有接或撥打電話，伊與鄭文
      萍玩到下午7 時30分左右離開等情（見偵(一)卷第86頁，偵
      (二)卷第115 、119 頁），及證人子○○於警詢、偵查及本
      院審理時證述之情節相符（見偵(二)卷第138-139 頁，相驗
      卷第105-106 頁，本院卷(一)第238-239 頁），且有酉○○
      使用之門號0000000000號行動電話與子○○使用之門號00
      00000000號行動電話間之通聯紀錄及通聯往來對照表在卷
      為佐（見偵(一)卷第35、40頁，偵(三)卷第418 頁），而依該
      等通聯記錄顯示，子○○撥電話告知鄭文萍離開檳榔攤之
      時間，當在95年12月4 日晚間7 時26分許。惟其中就子○○在白天將鄭文萍在檳榔攤打牌一事先電話告知酉○○之
      時間點，被告酉○○雖稱是上午11時32分，核通聯記錄顯
      示當時酉○○與子○○固有通電，但該通電話子○○是告
      訴酉○○彼要去「集集檳榔攤」，到下午2 時45分許，才
      打電話告訴酉○○說鄭文萍人在檳榔攤打牌等情，業據證
      人子○○於本院審理時證述甚明（見本院卷(一)第239 頁）
      ，復有上開通聯記錄可佐，足認子○○應在95年12月4日
      下午2 時45分才告知酉○○，鄭文萍在「集集檳榔攤」打
      牌之行蹤無誤。
    4.依酉○○與子○○共認無訛之前開行動電話通聯紀錄顯示
      ，渠2 人自95年12月3 日起，即分別於12時28分、30分、
      13時31分、16時54分、17時17分、20時56分、21時32分、
      43分、22時6 分、23分等時刻，共有10通之電話聯繫；翌
      日即95年12月4 日鄭文萍被害當日遇害前，彼此間又於11
      時32分、14時45分、17時1 分、17時19分、19時26分、20
      時22分等時點，亦有6 通電話通聯（見偵(一)卷第22-40 頁
      ），證人子○○於警詢時已證稱：酉○○於95年12月2 日
      下午2 至3 時許，約我至關渡橋頭見面，酉○○知道我及
      鄭文萍常去「集集檳榔攤」，要我若見到鄭文萍前往即打
      電話通知；酉○○在關渡橋交代之後，我在12月2 日以電
      話0000000000號打1 通電話給酉○○之0000000000號電話
      ，告知沒有看到鄭文萍，12月3 日打2 通給酉○○告知沒
      有看到鄭文萍，4 日打2 通電話給酉○○告訴酉○○說：
      鄭文萍在集集檳榔攤內，另酉○○於12月2 日打2 通電話
      給我問有無看到鄭文萍，我回稱沒有，12月3 日酉○○打
      2 至3 通也問有無看到鄭文萍，我亦回稱沒有等語明確（
      見偵(二)卷第138 頁），彼於本院審理時更證稱：95年12月
      4 日17時01分酉○○打電話給我是他在問我鄭文萍還有無
      在該處等語（見本院卷(一)第240 頁），足徵酉○○自95年
      12月2 日起，即委託子○○代找鄭文萍，且自該日起至鄭
      文萍被害前不久，每天均以數通電話催詢鄭文萍下落，在
      鄭文萍被害當日更經由密切之通話聯繫，一再確認鄭文萍
      之行蹤。至證人子○○在本院審理時，雖改稱：95年12月
      3 日密集10通電話都是因當天酉○○他們在臺北商城打電
      話，我去找他們，但在統一超商等地互相找不到，才打很
      多電話云云，然觀子○○與酉○○於95年12月3 日自日間
      12時28分起，在13時、16時、17時、及夜間20時、21時、
      22時等各時段均與被告酉○○間互有通聯，怎可能均在聯
      繫一地相尋之事，況子○○在當次交互詰問時，已先稱：
      95年12月3 日有打2 通電話向酉○○回報說沒看到鄭文萍
      等語明確（見本院卷(一)第230 頁），後又改稱95年12月3
      日只與酉○○通過1 次電話云云，經本院隨即提示通聯紀
      錄並質諸何以紀錄顯示當日共10通密集通話後，方忽改稱
      ：我先想一下。對啦，當天他們在台北商城打電話給說他
      們在何處，我去找他們，但是我們在統一超商等地互相找
      不到，所以才打很多電話云云，由此答訊過程，已見彼因
      證述不實遭質疑而臨場杜撰之跡，則證人子○○在本院審
      理時改稱95年12月3 日與酉○○通話都在聯繫互相找人云
      云，難信屬實，無以推翻彼前揭警詢證言之可信性，附此
      敘明。
    5.被告酉○○於95年12月2 日下午2 至3 時許，約子○○在
      關渡橋頭見面，並委子○○通知鄭文萍行蹤時，子○○問
      及原因，酉○○曾稱：鄭文萍在餐廳喝酒與巳○○發生口
      角，並要押鄭文萍打打教訓，要其一隻腳等語；鄭文萍死
      亡後，子○○於95年12月6 日下午3 時許至八里鄉工地找
      酉○○，問酉○○說鄭文萍是誰作的，酉○○稱其本人找
      外地人所做，並稱本來想押走鄭文萍教訓，因鄭文萍反抗
      才會槍枝走火等情，業據證人子○○於警詢中證述明確（
      見偵(二)卷第137-139 頁），彼於偵查中經具結後更證稱：
      酉○○有跟我說要把鄭文萍抓起來打一頓、打斷1 隻腳；
      我有問酉○○「不是深仇大恨，為何把人家打死」，他說
      要把鄭文萍押走的人有帶槍，鄭文萍跟對方搶槍，結果走
      火；酉○○說要把鄭文萍抓起來打一頓，有說2 個原因，
      一是鄭文萍跟他之前就倒土尾的事情有衝突過，另外就是
      巳○○代表和鄭喝酒後有起衝突等語明確（見相驗卷第10
      5-106 頁，偵(三)卷第440 頁）。由證人子○○上開證情可
      知，被告酉○○在委請子○○告知被害人鄭文萍行蹤時，
      已表明是因鄭文萍與巳○○酒後之口角衝突，要毆打鄭文
      萍，打斷其一隻腳之意，在鄭文萍遭庚○○、辛○○等人
      槍擊遇害後，酉○○更向子○○坦承是渠找外地人所為，
      原意僅在教訓鄭文萍，因槍枝走火才造成鄭文萍身亡之情
      。而證人卯○○於警詢及本院審理時，均證稱：伊於95年
      12月3 日經辛○○邀約，與庚○○、丙○○、申○○、丁○○、戊○○等人找鄭文萍尋仇未果以前，辛○○於95年
      12月2 日即找伊與丙○○一起到臺北縣八里鄉「阿宏快炒
      」餐廳吃飯，席間要伊與丙○○一起參與教訓八里人的事
      ，辛○○更稱：「不能讓八里人知道八里人處理八里人，
      所以要叫你們外面的人來做」等語，經核95年12月3 日與
      辛○○一同找鄭文萍尋仇之人，除辛○○、庚○○外，卯
      ○○、丙○○、戊○○、丁○○等人各居住在臺北縣五股
      鄉、三重市及蘆洲市，確皆非臺北縣八里鄉之本地人，顯
      見辛○○於95年12月2 、3 日當時，原欲找非臺北縣八里
      鄉之外地人一同攻擊鄭文萍，此與被告酉○○在鄭文萍遇
      害後告知子○○之情也相符合。至於辛○○於95年12 月4
      日僅找被告庚○○一起犯案，係因卯○○等人嗣後退卻，
      已如前述，辛○○原欲找外地人攻擊鄭文萍之事實仍屬明
      確，併予敘明。
    6.至於證人子○○在本院審理時，固改稱：案發後跑去找酉
      ○○問事情為何會這樣，酉○○是說「聽風聲說」是外面
      的人做的，不是他做的云云，然查：
      (1)證人子○○於當次詰問中，先經檢察官明白重述警詢筆
        錄稱：你在95年12月6 日下午3 時到八里鄉酉○○工地
        找他，問他鄭文萍是誰做的，酉○○說是他找人做的，
        你問他為何如此，酉○○說本來要教訓他，因為鄭文萍
        反抗，才會擦槍走火殺了他等語，並詢問證人是否確有
        如此陳述時，子○○明白答稱：我有這樣問他，他也這
        樣回答等語明確（見本院卷(一)第232 頁）。則證人子○○隨後經辯護人提示「酉○○是聽說，還是親身經歷而
        說」設題詰問時，忽又開始改稱：是酉○○聽外面風聲
        說的云云（見本院卷(一)第234 頁），能否憑信，已非無
        疑。
      (2)況證人子○○在當次交互詰問時，就酉○○要彼回報鄭
        文萍行蹤之用意、彼向酉○○詢問鄭文萍是誰殺的等問
        題，固一概推稱是「聽風聲說酉○○與鄭文萍有土尾糾
        紛」、「酉○○聽風聲說是外面人作案」云云（見本院
        卷(一)230-231 、234-236 、241 頁），惟子○○在經檢
        察官或辯護人詰問時，卻又屢改稱：是他（指酉○○）
        之前說因為與鄭文萍有土尾糾紛，要找鄭文萍理論；他
        （指酉○○）說是外面的人做的，只有說這句話等語（
        見本院卷(一)第231-232 、240-241 頁），表示都是酉○○自己向彼陳述，而非聽聞自第三人之風聲耳語。其中
        當證人子○○向檢察官當庭答述「他（指酉○○）之前
        說因為土尾糾紛，要找鄭文萍理論」等語畢，被告酉○○之辯護人竟立即指正稱：證人之陳述是聽他人所言，
        而非聽酉○○所說云云，證人子○○也隨之改稱：是之
        前聽人說的云云，但本院當庭勘驗法庭錄音結果，證人
        子○○確實是證稱：「他（指酉○○）之前說只是因為
        土尾糾紛，要找他（指鄭文萍）理論而已」無誤（見本
        院卷(一)第232 頁）；被告酉○○之辯護人嗣雖再度就此
        詰問證人子○○，讓彼改稱：土尾糾紛是聽風聲而非酉
        ○○說的云云（見本院卷(一)第236 頁），然本院後再質
        問證人子○○所述為何前後不一時，證人子○○竟即稱
        ：「與我剛才律師告訴我的話一樣」等語，並手指被告
        酉○○之辯護人方向（見本院卷第241 頁）。由上述詰
        問過程，實得窺見證人曲意配合辯護人，將一切可能不
        利於被告酉○○之陳述，改稱為「聽風聲說」，以迴護
        被告酉○○之跡。
      (3)再證人子○○於本院審理時，經審判長質問彼於警詢中
        依自己目擊證稱：「95年12月4 日16時許，看到酉○○
        開車在『集集檳榔攤』附近繞」等語明確，為何在審判
        時改稱：警詢是猜測之回答，95年12月4 日沒有看到酉
        ○○云云時，證人子○○竟直言：「我這樣說會害到人
        」等語，益徵證人子○○在審判中之證述乃經利害權衡
        而有意迴護被告酉○○甚明。
      (4)綜上，證人子○○於本院審理時翻異彼在警詢及偵查中
        之證詞，改稱是聽風聲說鄭文萍因土尾糾紛遭殺害，酉
        ○○是聽風聲而對彼說鄭文萍遭人殺害云云，顯係嗣後
        經相當利害權衡，曲意配合辯護人之訊問而陳述，不足
        採信，也難以彈劾彼警詢與偵查中證述之可信性。
    7.依卷附被告酉○○、壬○○、子○○、庚○○及辛○○彼
      此間之行動電話通聯紀錄與通聯往來對照表顯示（見偵(三)
      卷第419-420頁，偵(一)卷第22-76頁）：
      (1)95年12月3 日：被告酉○○使用之0000000000號行動電
        話，自凌晨0 時2 分起至晚間22時24分為止，與辛○○
        使用之門號0000000000號行動電話間共有多達35通之頻
        繁通話紀錄；被告酉○○使用之上開行動電話與被告壬○○自承使用之門號0000000000號行動電話，自該日9
        時45分起至晚間22時28分為止，亦有17通之電話聯繫；
        另被告酉○○在當日與委託回報鄭文萍下落之子○○間
        也有10通之電話通聯，同日被告辛○○並夥同被告庚○○與卯○○、丙○○、賴東男、丁○○、戊○○等人尋
        找鄭文萍欲行兇未果等情，業如前述。
      (2)95年12月4 日被害人鄭文萍於晚間8 時30分許遇害以前
        ：被告酉○○與子○○間共有6 通電話通聯，且其間子
        ○○先於11時32分電知被告酉○○彼要到鄭文萍常出現
        之「集集檳榔攤」後，14時45分告知酉○○鄭文萍就在
        檳榔攤打牌，17時1 分酉○○打來確認鄭文萍是否還在
        檳榔攤打牌，19時26分子○○又撥電告訴酉○○鄭文萍
        要離開檳榔攤之行蹤等情，已敘明如前，依通聯紀錄顯
        示，子○○在鄭文萍被害前數分鐘之20時22分許，尚撥
        電話給酉○○；而酉○○自當日11時8 分起至19時52分
        許為止，均利用0000000000號行動電話（下稱0913號電
        話）與被告壬○○間共有8 通之相互通聯紀錄，在當日
        14時15分起至17時5 分許為止之間，也利用前開行動電
        話與辛○○有7 通電話之聯繫，惟自17時58分許起，酉
        ○○便改持門號0000000000號行動電話（下稱0938號電
        話）與辛○○聯繫（0938號電話為酉○○所持用之事實
        ，此參警詢筆錄上酉○○提供警方在電話號碼欄所載號
        碼即可得知，例如見偵(二)卷第122 頁警詢筆錄），酉○○並於17時58分、18時53分、19時27分等時刻，撥電予
        辛○○；再辛○○於95年12月4 日晚間7 時34分至55分
        許，以電話告知庚○○要找人尋仇，囑其駕駛前開作案
        車輛至臺北縣八里鄉廖添丁廟前會合等情，業經本院認
        定明確，並說明在前。茲將上述酉○○與子○○、壬○○及辛○○間之通話紀錄，及辛○○與庚○○聯繫外出
        尋仇等情綜合比對可知：被害人鄭文萍在臺北縣八里鄉
        廖添丁廟前遭辛○○與庚○○共同持槍射殺前，酉○○
        已先透過子○○得知鄭文萍之下落，並持續確認鄭文萍
        之行蹤，酉○○知悉鄭文萍下落後，更與辛○○、壬○○間有密切之通話聯繫，酉○○更在19時26分許知悉鄭
        文萍將離開檳榔攤之際，立即撥打電話給前一日（3 日
        ）已經外出尋找鄭文萍行蹤之辛○○，並接而致電壬○○，辛○○繼而與庚○○於當晚20時10分許相約在臺北
        縣八里鄉廖添丁廟前等候，顯已能全然掌握鄭文萍之行
        跡，因而槍擊得逞。
      (3)95年12月4 日晚間8 時30分被害人鄭文萍遇害後至同年
        月5 日凌晨：鄭文萍於95年12月4 日20時30分許遇害後
        ，辛○○隨即於21時2 分撥電給酉○○0938號電話，酉
        ○○又於21時3 分許回電辛○○，辛○○再於21時36分
        、22時致電酉○○，酉○○又分別於23時30分、95年12
        月5 日凌晨0 時15分、16分、48分、51分等時刻持續撥
        電予辛○○，且細繹辛○○當晚行動電話收訊基地臺之
        位置（見偵(一)卷第73-76 頁通聯紀錄），渠與庚○○槍
        殺被害人鄭文萍後，於20時38分許撥電之收訊基地臺位
        置在臺北縣林口鄉○○路、中山路附近，與證人甲○○
        、己○○所見兇手行兇後往林口方向逃逸之情相符，嗣
        自21時30分起至翌日凌晨0 時16分以前，通話之收訊基
        地臺都在臺北縣蘆洲市○○○路10號12樓，自凌晨0 時
        48分起，則改到臺北市士林區○○○路、臺北市北投區
        、臺北縣八里鄉等地，且被告庚○○及證人卯○○、丙○○、丁○○、戊○○等人均陳明95年12月4 日深晚到
        翌日凌晨，渠等有與辛○○一同在臺北縣蘆洲市「黃金
        歲月KTV 」唱歌等情明確，足認辛○○在95年12月4 日
        晚間9 時30分起至翌日凌晨0 時16至48分之間，均在臺
        北縣蘆洲市「黃金歲月KTV 」唱歌。而辛○○在「黃金
        歲月KTV 」與友人唱歌時，曾接聽電話，並在電話中說
        ：開3 槍，事情處理好了等語，後來再接聽電話完即稱
        「怎麼會這樣」，臉色凝重，就和庚○○一起離開等情
        ，更據證人卯○○於偵查及本院審理時證述綦詳，依此
        證情，辛○○顯係向他人回報渠已完成對鄭文萍行兇之
        任務，並可能由該他人處獲知鄭文萍死亡之結果。而辛○○於前述在「黃金歲月KTV 」之期間，酉○○與辛○○恰於21時36分、22時、23時30分、95年12月5 日凌晨
        0 時15分、16分等時點有電話通聯，辛○○在「黃金歲
        月KTV 」所接最後一通電話更正好是酉○○打來。
    8.辛○○與被告庚○○共同槍殺鄭文萍後，辛○○於95年12
      月7 日即搭機出境逃匿未歸，有入出境資訊連結作業查詢
      表1 份存卷可考（見本院卷(一)第103 頁）。辛○○於出境
      前，曾四處籌錢準備逃逸（跑路），結果由綽號「彭董」
      之酉○○出錢給辛○○買機票等情，業據證人即辛○○女
      友辰○○於警詢、偵查及本院審理時證述明確（見偵(二)卷
      144 頁，相驗卷第115 頁，本院卷(一)第336 頁），被告酉
      ○○更自承渠於95年12月4 日下午及當晚共交給辛○○3
      萬元之事實。
    9.綜上所述，被告壬○○於95年11月25日晚間在「黃金歲月
      KTV 」聽聞巳○○抱怨與鄭文萍間之口角衝突後，即出言
      要找人教訓鄭文萍，嗣更將此情轉述被告酉○○知悉，2
      人除曾一同外出找鄭文萍外，被告酉○○尚於同年12月2
      日委請子○○回報鄭文萍行蹤，還坦言要斷鄭文萍一條腿
      ，所稱與被告壬○○嗣後得知鄭文萍死亡消息時，向乙○○反應之語完全一致，又同出於鄭文萍與巳○○間之口角
      積怨，隔（3） 日辛○○即夥同非八里鄉之外地人攜帶兇
      器找鄭文萍尋仇，當日子○○回報被告酉○○不知鄭文萍
      行蹤，辛○○一夥人也尋不著鄭文萍，惟辛○○與被告酉
      ○○，被告酉○○與壬○○彼此間均電話聯繫頻繁；95年
      12月4 日被告酉○○由子○○處得知鄭文萍下落後，復與
      辛○○、被告壬○○有所聯繫，晚間子○○向被告酉○○
      通報鄭文萍將離開檳榔攤，被告酉○○旋即撥電予辛○○
      ，嗣並致電被告壬○○，而辛○○獲電後隨即約得被告庚○○到鄭文萍停放座車處附近會面等候，顯然事前已掌握
      鄭文萍行蹤之訊息，辛○○與被告庚○○槍殺鄭文萍逃逸
      後，辛○○在「黃金歲月KTV 」內向他人回報已完成攻擊
      鄭文萍之任務，並在電話中得知鄭文萍遇襲死亡結果後，
      隨即離開KTV ；同此期間，被告酉○○恰與辛○○有電話
      之聯繫，辛○○離開KTV 前所接最後一通電話又正是被告
      酉○○打來，則辛○○於犯案後電話回報渠攻擊鄭文萍之
      對象，就是被告酉○○，至為灼然。而被告酉○○尚於鄭
      文萍被害當日及嗣後辛○○準備逃亡時，提供資金予辛○○，渠並向前來質問之子○○表明鄭文萍遇害就是渠找外
      地人原要教訓鄭文萍，不意擦槍走火之結果等各節事實均
      徵明確。被告壬○○、酉○○既然均曾對外宣稱要找人教
      訓鄭文萍，斷鄭文萍之一條腿，渠2 人要傷害鄭文萍之原
      因又同出於為巳○○洩憤，而辛○○實際夥同他人找鄭文
      萍尋仇期間，恰又與被告酉○○密切聯繫，被告酉○○也
      頻致電被告壬○○，被告酉○○在知悉鄭文萍下落之際，
      旋又撥電給有意找鄭文萍尋仇之辛○○，辛○○與被告庚○○攻擊鄭文萍前恰能明確掌握鄭文萍之行蹤，辛○○犯
      案後又回報被告酉○○，還從被告酉○○處得到逃亡之資
      金，被告酉○○猶向他人坦承鄭文萍死亡是渠找人教訓卻
      失手殺害之結果，顯見被害人鄭文萍於95年12月4 日遭辛○○夥同被告庚○○共同開槍射殺以前，被告壬○○、酉
      ○○確曾基於共同之意思聯絡，為教訓鄭文萍，替巳○○
      洩憤，由被告酉○○出面唆使辛○○打斷鄭文萍之一條腿
      ，施以毀敗其一肢機能之重傷害，嗣後僅因辛○○與被告
      庚○○持用槍、彈，自己在犯意上變更為殺人之不確定故
      意，下手開槍射殺鄭文萍，才導致鄭文萍之死亡。被告壬○○、酉○○雖均辯稱渠等並未教唆人重傷害鄭文萍，否
      則豈會自己去找鄭文萍理論云云，然被告壬○○、酉○○
      2 人既然犯罪動機意在為巳○○洩憤，渠2 人縱曾自己外
      出找鄭文萍尋仇未果，也不能排除同時教唆他人下手重傷
      害鄭文萍之可能，所辯尚不足以動搖本院前已認定渠等2
      人確有教唆辛○○對鄭文萍重傷害之心證。被告壬○○、
      酉○○教唆他人犯重傷害之事證明確，犯行堪以認定，應
      依法論科。
二、按刑法第321 條第1 項第3 款之攜帶兇器竊盜罪，係以行為
    人攜帶兇器竊盜為其加重條件，此所謂兇器，其種類並無限
    制，凡客觀上足對人之生命、身體、安全構成威脅，具有危
    險性之兇器均屬之，本件被告庚○○持以竊取自用小客車車
    牌之金屬製T 桿，質地堅硬，如持以行兇，依一般社會通念
    ，足以使人之身體、生命產生危險，堪認為兇器。又被告庚○○持有之手槍可發射口徑9mm 制式子彈，且具有殺傷力，
    核屬槍砲彈藥刀械管制條例第4 條第1 項第1 款之槍枝，固
    屬無疑，惟國內目前改造槍枝情形氾濫，技術上純熟至能生
    產可發射制式子彈之改造手槍之情形，比比皆是，而上開手
    槍既未扣案，又無其他證據足供審究該等手槍應屬同條例第
    7 條所定之制式手槍，或係第8 條所稱之其他可發射子彈具
    有殺傷力之各式槍枝，本諸罪疑惟輕之原則，僅能認該手槍
    為其他可發射子彈具有殺傷力之槍枝。故核被告庚○○所為
    ，係犯刑法第321 條第1 項第3 款之攜帶兇器竊盜罪、槍砲
    彈藥刀械管制條例第8 條第4 項未經許可持有可發射子彈具
    有殺傷力之手槍罪、同條例第12條第4 項未經許可持有子彈
    罪，及刑法第271 條第1 項之殺人罪。公訴意旨就被告庚○○持有手槍部分，認係犯槍砲彈藥刀械管制條例第7 條第4
    項之罪，容有所誤，惟其基本事實同一，爰依法變更起訴法
    條。被告庚○○與辛○○就上開各罪間均有犯意聯絡及行為
    分擔，為共同正犯。被告庚○○以一行為同時持有具有殺傷
    力之手槍及子彈，觸犯上開未經許可持有具殺傷力之手槍、
    未經許可持有子彈二罪名，為想像競合犯，應依刑法第55條
    規定，從一重之未經許可持有具殺傷力之手槍罪處斷。被告
    庚○○所犯攜帶兇器竊盜、未經許可持有具殺傷力之手槍罪
    及殺人罪各罪間，犯意各別，犯罪構成要件不同，應分論併
    罰。另被告壬○○、酉○○共同唆使辛○○找人打斷鄭文萍
    之一隻腳，以辛○○於95年12月3 日聯絡共7 人備妥西瓜刀
    、球棒，甚至自己私下攜帶槍枝等兇器一同外出找鄭文萍尋
    仇之情，堪認被告壬○○、酉○○唆使辛○○起意傷害鄭文
    萍已達毀敗鄭文萍一肢以上機能之重傷的程度；惟被告壬○○、酉○○教唆辛○○犯罪之目的原僅在斷鄭文萍一條腿，
    至辛○○及被告庚○○在持槍攻擊鄭文萍當時，雖因渠等持
    用兇器之種類及下手行兇之狀況，足認渠2 人已另起殺害鄭
    文萍之不確定故意，但由嗣後辛○○、被告壬○○得知鄭文
    萍死亡均頗感驚嚇之反應，被告酉○○甚至以為鄭文萍是辛○○等人在押鄭文萍時，遇鄭文萍反抗才開槍走火殺死鄭文
    萍等情觀之，辛○○與被告庚○○行兇當時未經許可持有具
    殺傷力手槍、子彈，及另起殺人之不確定故意，與嗣後鄭文
    萍實際上死亡之結果，應非被告壬○○及酉○○事前所預見
    ，也不在渠等對辛○○之造意範圍內，另亦核無證據足以佐
    證被告壬○○或酉○○就被告庚○○與辛○○之持有槍、彈
    或殺人犯行有任何犯意之聯絡，然被告壬○○、酉○○教唆
    辛○○重傷之造意範圍內，辛○○因此下手究竟造成被害人
    更甚於重傷之受害結果，正犯辛○○對被害人鄭文萍行兇在
    重傷範圍內，被告壬○○、酉○○仍應負教唆之責。是核被
    告壬○○、酉○○所為，均係犯刑法第29條第1 項、第278
    條第1 項之教唆使人受重傷罪。公訴意旨認被告壬○○、酉
    ○○所為係犯刑法第271 條第1 項殺人罪（起訴書原認被告
    壬○○、酉○○涉犯教唆使人受重傷罪，惟經蒞庭檢察官於
    本院審判期日當庭更正起訴法條為殺人罪，本於檢察一體原
    則，應以蒞庭檢察官到庭更正之所犯法條為起訴意旨所認應
    適用之法條），尚有未恰，惟其基本社會事實同一，本院自
    應變更起訴法條而為審判。被告壬○○、酉○○教唆他人犯
    罪，為教唆犯，應負教唆使人受重傷之罪責，依刑法第29條
    第2 項之規定，應依所教唆之罪處罰之。被告壬○○及酉○○就所犯上開之罪有犯意聯絡及行為分擔，為共同正犯。查
    被告壬○○前於91年間，因傷害案件，經本院以91年度簡字
    第1069號判決處有期徒刑6 月確定，於92年8 月6 日易科罰
    金執行完畢；被告酉○○亦曾因肇事致人傷害逃逸案件，經
    本院以92年度交訴字第7 號判決處有期徒刑6 月確定，於92
    年10月17日易科罰金執行完畢，有臺灣高等法院被告前案紀
    錄表存卷為憑，渠等受有期徒刑執行完畢後5 年以內故意再
    犯本件有期徒刑以上之罪，均為累犯，各應就渠所犯上開之
    罪加重其刑。
三、爰審酌被告壬○○、酉○○前曾因犯罪受有期徒刑之執行，
    素行不良，詎仍不知悔改，僅因友人巳○○與鄭文萍間言語
    衝突，為助洩憤，即共同教唆他人對鄭文萍為重傷害之犯行
    ，渠等原教唆他人使鄭文萍毀敗下肢機能之重傷程度，並考
    量被告庚○○竟因友人辛○○邀約尋仇，即先攜帶兇器竊盜
    ，復與辛○○共同持槍當街殺害鄭文萍致死，顯然漠視他人
    生命，惡性重大，又已造成鄭文萍死亡之結果，肇致被害人
    家庭悲劇，被告三人之犯行對社會治安均戕害甚巨，且犯罪
    後竟都飾詞狡辯，迄今也皆未與被害人家屬達成和解，態度
    不佳等一切情狀，就被告壬○○、酉○○所犯之罪各量處如
    主文第1 項所示之刑，就被告庚○○所犯各罪，各量處如主
    文第2 項所示之刑，罰金部分並諭知易服勞役之折算標準；
    再被告庚○○所犯攜帶兇器竊盜罪部分，犯罪時間在96年4
    月24日以前，且符合中華民國九十六年罪犯減刑條例有關減
    刑之規定，爰依該條例第2 條第1 項第3 款之規定，就此部
    分所量之刑減其刑期二分之一，並與被告庚○○所犯其餘各
    罪量處之刑，依刑法第51條第5 款規定，定其應執行之刑，
    以示懲儆。至各被告所犯其餘各罪犯罪時間雖亦皆在96年4
    月24日以前，但所犯之罪分別為刑法第271 條第1 項、第27
    8 條第1 項與槍砲彈藥刀械管制條例第8 條第4 項之罪，宣
    告之刑也都已逾1 年6 月，不合於中華民國九十六年罪犯減
    刑條例規定之減刑條件，自不得予以減刑，又以敘明。
四、被告庚○○、辛○○射殺被害人鄭文萍所持之可發射口徑9m
    m 制式子彈具有殺傷力之手槍1 把，係被告庚○○與辛○○
    犯未經取可持有具殺傷力手槍與殺人犯行所用之違禁物，雖
    被告庚○○供稱業已丟棄，然無證據證明已滅失，仍應依刑
    法第38條第1 項第1 款宣告沒收；至於現場採獲已擊發之彈
    殼7 顆，均係被告庚○○與辛○○共同擊發所餘之物，已不
    具子彈之外型及功能，均不具殺傷力，而失其違禁物之性質
    ，故不予為沒收之諭知，末以敘明。
據上論斷，應依刑事訴訟法第299 條第1 項前段、第300 條，槍
砲彈藥刀械管制條例第8 條第4 項、第12條第4 項，刑法第11條
前段、第28條、第29條第1 項、第2 項、第271 條第1 項、第27
8 條第1 項、第321 條第1 項第3 款、第55條、第47條第1 項、
第51條第5 款、第38條第1 項第1 款，中華民國九十六年罪犯減
刑條例第2 條第1 項第3 款、第7 條、第11條，判決如主文。
本案經檢察官白忠志到庭執行職務。
中　　華　　民　　國　　96　　年　　11　　月　　23　　日
                  刑事第三庭審判長法  官  杜惠錦
                                  法  官  江翠萍
                                  法  官  梁哲瑋
以上正本證明與原本無異。
如不服本判決，應於判決送達後10日內，向本院提出上訴狀。
                                  書記官  陳玉瓊
中　　華　　民　　國　　96　　年　　12　　月　　6 　　日
附錄本案論罪科刑法條：
槍砲彈藥刀械管制條例第8條第4項：
未經許可，持有、寄藏或意圖販賣而陳列第 1 項所列槍枝者，處
3 年以上10年以下有期徒刑，併科新臺幣700 萬元以下罰金。
槍砲彈藥刀械管制條例第12條第4項：
未經許可，持有、寄藏或意圖販賣而陳列子彈者，處 5 年以下有
期徒刑，併科新台幣 300 萬元以下罰金。
中華民國刑法第271條第1項：
（普通殺人罪）
殺人者，處死刑、無期徒刑或 10 年以上有期徒刑。
前項之未遂犯罰之。
中華民國刑法第278條第1項：
（重傷罪）
使人受重傷者，處 5 年以上 12 年以下有期徒刑。
中華民國刑法第321條第3款：
（加重竊盜罪）
犯竊盜罪而有左列情形之一者，處 6 月以上、 5 年以下有期徒刑：
一  於夜間侵入住宅或有人居住之建築物、船艦或隱匿其內而犯之者。
二  毀越門扇、牆垣或其他安全設備而犯之者。
三  攜帶兇器而犯之者。
四  結夥三人以上而犯之者。
五  乘火災、水災或其他災害之際而犯之者。
六  在車站或埠頭而犯之者。
